【裁判字號】    95,聲,890
【裁判日期】    950327
【裁判案由】    聲請具保停止羈押
【裁判全文】
臺灣高雄地方法院刑事裁定               95年度聲字第890號
聲  請  人  甲○○
即  被  告
                    樓之1
                    現於台灣高雄看守所羈押中
指定辯護人  公設辯護人  蘇鴻吉
上列聲請人即被告因強盜案件（本院95年度訴字第121 號），聲
請具保停止羈押，本院裁定如下：
    主  文
聲請駁回。
    理  由
一、被告甲○○因強盜案件，經本院認其涉犯刑法第330 條加重
    強盜罪之罪嫌重大，所犯係最輕本刑為5 年以上有期徒刑之
    罪，非予羈押顯難進行審判程序，爰依刑事訴訟法第101 條
    第1 項第3 款規定，於民國95年1 月16日執行羈押在案。
二、聲請意旨略以：被告對公訴人起訴之犯罪事實均坦承不諱，
    且有固定住居所，實無羈押被告之必要。另被告日前曾因精
    神症狀而在高雄醫學大學附設中和紀念醫院神經內科就診，
    目前看守所僅能提供被告安眠藥等藥物，對被告病情之控制
    實無幫助，為使被告得到適當之醫療照護，亦宜准予被告交
    保候傳，爰依刑事訴訟法第110 條第1 項規定，聲請准予具
    保停止羈押。
三、經查：被告甲○○於警詢、偵查及本院準備程序進行中，就
    公訴人起訴之犯罪事實，固均坦認不諱，並經共犯即少年林
    ○章、程○凱於偵查中證述甚明，足認被告甲○○涉嫌連續
    持刀搶劫超商，涉犯刑法第330 條之加重強盜罪嫌重大，其
    所犯為最輕本刑5 年以上有期徒刑之罪，非予羈押顯難進行
    審判程序，此項羈押原因並未消滅。被告辯稱：伊前曾因精
    神症狀就醫，現羈押於看守所無法得到適當之醫療照護云云
    ，經本院向財團法人私立高雄醫學大學附設中和紀念醫院（
    以下簡稱高雄醫學大學附設中和醫院）函查被告之病情，經
    該院函覆表示：該院於91年3 月27日曾因法院委託對被告進
    行司法鑑定，評估被告之智能屬邊緣性智能障礙，但未出現
    精神症狀，腦波檢查為正常，被告除於93年1 月13日曾到院
    複診外，未再就診等情，有高雄醫學大學附設中和醫院95年
    2 月17日高醫附秘字第0950000456號函在卷可稽，足見被告
    固智能稍弱，但並無精神症狀，自93年1 月13日迄今，已2
    年有餘未曾因精神症狀回診。再佐以台灣高雄看守所就被告
    之精神症狀及控制情形，亦函覆表示：被告係罹有陳舊性腦
    傷及器質性精神病，目前服用抗焦慮、鎮靜安眠及抗精神病
    等藥物，門診追蹤中等語，有台灣高雄看守所95年3 月14日
    高所衛字第0959000466號函暨病歷表各1 件在卷可參，益徵
    被告於看守所羈押期間，所方均按時給藥，並隨時追蹤被告
    病況，並無被告所稱病情無法獲致有效控制、療護之情事存
    在，被告前開辯解洵非可採。末查，被告所持上開聲請具保
    停止羈押之理由，亦非屬刑事訴訟法第114 條各款所規定應
    予具保停止羈押之事由，其聲請尚難准許，應予駁回，爰依
    刑事訴訟法第121 條第1 項裁定如主文。
中    華    民    國    95    年    3     月    27    日
                  刑事第八庭    審判長法  官  李政庭
                                      法  官  李育信
                                      法  官  賴文姍
以上正本證明與原本無異。
如不服本裁定，應於送達後5日內，向本院提出抗告狀。
中    華    民    國    95    年    3     月    27    日
                                      書記官  王高山


司法院資訊處製作；財團法人民間司法改革基金會備份。
